【裁判字號】    98,上,392
【裁判日期】    980825
【裁判案由】    給付貨款
【裁判全文】
臺灣高等法院民事判決                   98年度上字第392號
上  訴  人  丙○○○○○○
法定代理人  丁○○
被 上訴 人  有德利企業有限公司
法定代理人  乙○○
被 上訴 人  甲○○○○○○○○○
共      同
訴訟代理人  周明榮律師
上列當事人間請求給付貨款事件，上訴人對於中華民國98年3月1
1日臺灣臺北地方法院97年度訴字第6293號第一審判決提起上訴
，經本院於98年8月11日言詞辯論終結，玆判決如下：
    主      文
上訴駁回。
第二審訴訟費用由上訴人負擔。
    事實及理由
一、本件被上訴人主張：上訴人為丁○○與原審共同被告李鴻江
    所合夥經營，並由丁○○擔任上訴人之負責人。上訴人曾於
    民國96年4月至10月間陸續向被上訴人有德立企業有限公司
    （下稱有德立公司）購買漁產共新台幣（下同）121萬5597
    元，向被上訴人甲○○○○○○○○○（下稱呂文通）購買
    果菜共46萬4839元，迄今均未清償。經渠等向上訴人催討，
    均未獲置理等情，爰依買賣契約之法律關係，求為判命上訴
    人給付有德立公司121萬5597元、給付呂文通46萬4839 元，
    及分別自起訴狀繕本送達翌日起至清償日止按年息百分之五
    計算之利息。（原審判決命上訴人應如數給付被上訴人。）
    並對於上訴人之上訴，答辯聲明：上訴駁回。（至於原判決
    駁回被上訴人另請求上訴人之合夥人丁○○與李鴻江連帶給
    付部分，未經被上訴人聲明不服，已經確定）。
二、上訴人則以：上訴人於96年9月間由丁○○繼任負責人後，
    雖有繳交營業稅，惟營業執照並未申請下來，另於同年10月
    間因違建大部分遭台北縣政府拆除而未對外營業，被上訴人
    請求之漁產及果菜貨款，均在丁○○擔任負責人以前，應由
    前負責人余文貴及負責現場之李鴻江說明之，不應由丁○○
    負責等語，資為抗辯。並對於原判決提起上訴，聲明：(一)原
    判決不利於上訴人部分廢棄。(二)上廢棄部分，被上訴人在第
    一審之訴及其假執行之聲請均駁回。
三、查被上訴人主張上訴人為一合夥組織，於96年4至10月間陸
    續向有德立公司購買漁產共121萬5597元，及向呂文通購買
    果菜共46萬4839元，迄今均未清償之事實，業據原審共同被
    告即負責現場之合夥人李鴻江所自承（見原審卷，150頁）
    ，上訴人於本院審理時，對於李鴻江所稱確實有買受被上訴
    人所主張之貨品等語，亦表示無意見，且承認於被上訴人所
    提出之送貨單上簽名以示收到貨物之鄭震強、詹永田，為其
    員工（見本院卷，14頁反面），堪認被上訴人主張上開貨物
    已出賣予上訴人，並由上訴人簽收為可信。從而被上訴人本
    於買賣關係請求上訴人給付貨款，自屬有據。又上訴人既負
    給付貨款予被上訴人之義務，則不問該義務是於何人擔任負
    責人期間所發生，均不影響被上訴人請求之權利。至於上訴
    人雖辯稱該貨款債務非現任法定代理人丁○○擔任負責人之
    期間所發生，不應由丁○○單獨負責，應通知前負責人到場
    以說明全體合夥人如何分擔等語，然被上訴人係請求上訴人
    給付貨款（至於請求上訴人之合夥人丁○○、李鴻江給付部
    分，業經原審判決駁回確定），被上訴人若受勝訴判決確定
    ，得對上訴人之財產強制執行，若上訴人之財產不足清償，
    得對全體合夥人之財產強制執行，至於何人為合夥人有爭議
    或各合夥人間應如何分擔債務，應另行起訴以求確定，均非
    本件所得審究（民法第681條、司法院22年院字第918號、23
    年院字第1112號解釋參照），是本件並無通知上訴人之前負
    責人到場說明各合夥人應如何分擔債務之必要，是上訴人前
    開所辯，難認有理。
四、綜上所述，被上訴人本於買賣法律關係，請求上訴人給付有
    德立公司121萬5597元、給付呂文通46萬4839元，及分別自
    起訴狀繕本送達翌日起至清償日止按年息百分之五計算之利
    息，為有理由，應予准許。原審判命上訴人如數給付，並為
    假執行宣告，於法並無不合。上訴意旨指摘原判決此部分不
    當，聲明廢棄改判，為無理由，應予駁回。
五、據上論結，本件上訴為無理由。依民事訴訟法第449條第1項
    、第78條，判決如主文。
中    華    民    國    98    年    8     月    25    日
                    民事第七庭
                        審判長法  官  鄭三源
                              法  官  王聖惠
                              法  官  呂太郎
正本係照原本作成。
如不服本判決，應於收受送達後20日內向本院提出上訴書狀，其
未表明上訴理由者，應於提出上訴後20日內向本院補提理由書狀
（均須按他造當事人之人數附繕本）上訴時應提出委任律師或具
有律師資格之人之委任狀；委任有律師資格者，另應附具律師資
格證書及釋明委任人與受任人有民事訴訟法第466條之1第1項但
書或第2項（詳附註）所定關係之釋明文書影本。
中    華    民    國    98    年    8     月    27    日
                              書記官  黃千鶴
附註：
民事訴訟法第466條之1（第1項、第2項）：
對於第二審判決上訴，上訴人應委任律師為訴訟代理人。但上訴
人或其他法定代理人具有律師資格者，不在此限。
上訴人之配偶、三親等內之血親、二親等內之姻親，或上訴人為
法人、中央或地方機關時，其所屬專任人員具有律師資格並經法
院認為適當者，亦得為第三審訴訟代理人。


司法院資訊處製作；財團法人民間司法改革基金會備份。
